【裁判字號】    89,上易,1158
【裁判日期】    890829
【裁判案由】    傷害等
【裁判全文】
臺灣高等法院高雄分院刑事判決    八十九年度上易字第一一五八號
    上訴人
    即被告  乙○○
右上訴人因傷害等案件，不服臺灣高雄地方法院八十九年度易字第一０九四號中華民
國八十九年六月七日第一審判決（起訴案號：臺灣高雄地方法院檢察署八十八年度偵
字第三０００九號），提起上訴，本院判決如左：
      主      文
上訴駁回。
      事實及理由
一、本案經本院審理結果，認原審判決之認事用法及量刑，均無不當，應予維持，並
    引用原審判決書所記載之事實、證據及理由。
二、上訴人即被告乙○○上訴意旨雖又辯稱：伊只有將錄影帶丟過去，並無拿錄影帶
    打甲○○，也沒有說警察局是伊開的，亦未再說其他的話云云。
三、惟查，被告因租用錄影帶過期，不願負擔過期之租金，而將錄影帶掃向甲○○，
    又拿起桌上錄影帶敲打甲○○，致甲○○之頭部等處腫大、瘀青等之傷害，甲○
    ○欲打電話報警，被告又出言恐嚇，使甲○○心生畏懼，而生危害於安全等事證
    ，原審判決已述理由綦詳。甲○○係受僱之錄影帶出租店之店員，生意人和氣
    生財，要無憑空誣陷被告之理。被告任意否認犯行，自無足採。被告又指稱原判
    決量刑過重云云。然查，被告所犯之刑法第二百七十七條第一項之傷害罪及同法
    第三百零五條之恐嚇危害安全罪，其最高法定刑依次為三年及二年以下有期徒刑
    ，原判決分別量處有期徒刑月及貳月，係屬低度之刑，尚無過重之嫌。上訴意
    旨指摘原判決不當，為無理由，應予駁回。
據上論斷，應依刑事訴訟法第三百六十八條、第三百七十三條，判決如主文。
本案經檢察官張其主到庭執行職務。
中    華    民    國     八十九     年       八       月   二十九   日
                              臺灣高等法院高雄分院刑事第五庭
                                  審判長法官  吳水木
                                        法官  陳朱貴
                                        法官  洪慶鐘
右正本證明與原本無異。
不得上訴。
                                      書記官  陳金卿
中    華    民    國     八十九     年       八       月    三十    日
                                                                    Ｄ
附件：
臺灣高雄地方法院刑事判決                        八十九年度易字第一九四號
    公  訴  人  臺灣高雄地方法院檢察署檢察官
    被      告  乙○○  男六十二歲（民國○○○年○月○○日生）
                        住高雄市○○區○○路二三九巷六號十一樓
                        身分證統一編號：Ｅ一0000000號
    選任辯護人  陳里己律師
    選任辯護人  蔡淑媛律師
    選任辯護人  歐陽志宏律師
右列被告因傷害等案件，經檢察官提起公訴（八十八年度偵字第三０００九號），本
院判決如左︰
    主  文
乙○○傷害人之身體，處有期徒刑月，如易科罰金，以佰元折算壹日。又以加害
生命之事，恐嚇他人，致生危害於安全，處有期徒刑貳月，如易科罰金，以佰元折
算壹日。應執行有期徒刑肆月，如易科罰金，以佰元折算壹日。
    事  實
一、乙○○有傷害、詐欺、賭博等前科（均不構成累犯），為甲○○所任職之高雄市
    三民區○○路一八八號佳軍錄影帶店之顧客。乙○○於民國八十八年七月二十五
    日二十三時九分許，前往上址歸還錄影帶，因其中錄影帶有逾期情事，甲○○乃
    依規定要加罰新台幣三十元，乙○○認其為老顧客，要甲○○通融一次，甲○○
    不允，致引起乙○○不悅，乙○○乃基於傷害之故意，將櫃檯上其所歸回及該店
    原放置其上之錄影帶掃向甲○○，撞及甲○○手指，繼之持錄影帶敲擊甲○○手
    臂並波及胸部，甲○○乃蹲下，乙○○再持錄影帶砸甲○○頭部，致甲○○因此
    受有右手掌無名指關節腫大、右上臂三Ｘ二公分瘀青、右下臂十Ｘ三公分瘀青、
    胸部二Ｘ二公分抓傷及瘀青、右頭頂部二Ｘ二公分腫大等傷害；甲○○乃打電話
    報警，乙○○見狀，竟另基於恐嚇之犯意，以加害生命、身體之言語，向甲○○
    稱：你伸頭出去看看我開什麼車，警察局是我開，報案沒有用，你試試看，我明
    天要再來等語（均台語），致當時已遭傷害、又僅其一人看店之甲○○認乙○○
    將會對其有不利之行為，而心生畏懼，致生危害於安全。
二、案經甲○○訴由高雄市政府警察局三民第二分局移送臺灣高雄地方法院檢察署檢
    察官偵查起訴。
    理  由
一、訊據被告乙○○固坦承於前揭時地為錄影帶加罰事，與告訴人甲○○發生爭執，
    並將錄影帶丟在桌上、向告訴人稱明天要再來等語，惟矢口否認有傷害及恐嚇犯
    行，辯稱：錄影帶是不是有丟到甲○○，伊不清楚，伊是說小事情也要報警，警
    察局又不是你家開，不是說警察局是伊開的，伊說明天要再來，是說要再來租片
    云云。惟查，右揭事實，業據告訴人指述綦詳，並提出驗傷診斷書、破損之錄影
    帶二捲為證，且該二捲錄影帶破損之情形為：其中一捲護蓋破損、另一捲外套及
    內部均損壞，此業經本院當庭勘驗屬實，則依被告之傷勢及錄影帶破損情形觀，
    自非如被告所辯，只是單純將錄影帶丟在桌上，應認告訴人之指述可信；再者，
    被告在深夜對一與其已有爭執，並因其行為受有傷害之孤身女子告訴人稱：我明
    天還要再來等語，恐嚇之意甚明，告訴人認該等言語含有將對其不利之意思，而
    心生畏懼，自非誣攀，至於被告之妻孫林春美到庭附合被告之說之證言，以其與
    被告為夫妻之親，自有偏頗之虞，難為被告有利之認定。是本件事證已明，被告
    犯行洵堪認定。
二、核被告所為，係犯刑法第二百七十七條第一項之傷害罪、第三百零五條之恐嚇罪
    。被告所犯前開二罪，犯意各別、行為亦殊、罪名互異，應分論併罰，公訴人認
    有方法結果之牽連關係，應從一重之傷害罪處斷，尚有誤會。爰審酌被告對小額
    罰款，未能理性處理，卻出手傷害告訴人，並在深夜對孤身女子出言恐嚇，惡性
    非輕，且其前有傷害等前科，素行非佳，此有台灣高等法院被告全國前案紀錄表
    、臺灣高雄地方法院檢察署刑案資料查註紀錄表附卷可按，復未與告訴人達成民
    事和解，及犯罪之動機、目的、所生危害等一切情狀，分別量處如主文所示之刑
    ，並定其應執行刑，及諭知易科罰金之折算標準，以資懲儆。
據上論斷，應依刑事訴訟法第二百九十九條第一項前段，刑法第二百七十七條第一項
、第三百零五條、第四十一條、第五十一條第五款，罰金罰鍰提高標準條例第一條前
段、第二條，判決如主文。
中      華      民      國      八十九    年    六    月      七      日
                                    臺灣高雄地方法院刑事第一庭
                                        法  官    曾  逸  誠
右正本證明與原本無異。
如不服本判決，應於判決送達後十日內，向本院提出上訴狀。
                                        書記官    許玉城
中    華    民    國      八十九      年      六      月      七      日
附錄本判決論罪之法條全文
刑法第二百七十七條條第一項
傷害人之身體或健康者，處三年以下有期徒刑、拘役或一千元以下罰金。
刑法第三百零五條
以加害生命、身體、自由、名譽、財產之事恐嚇他人，致生危害於安全者，處二年
以下有期徒刑、拘役或三百元以下罰金。


司法院資訊處製作；財團法人民間司法改革基金會備份。
